# 子公司永续债在合并层面如何列示

提问人：老兵 701206 时间：2021-07-21 08:05:14
陈老师您好：
假设A公司于 2019 年通过反向收购方式合并上市公司——B公司。A公司是B公司法律意义上的子公司，B公司是A公司会计意义上的子公司。A公司于 2021 年发行永续债，A公司作为其他权益工具处理。
请问陈老师，在合并层面上，由于是反向收购，A公司发行的永续债是否应继续作为其他权益工具列示？我们的判断是可以。请老师指教，谢谢。

回答人：chenyiwei
这部分子公司的永续债不是法律上上市公司股东的权益，因此在上市公司合并报表层面（尽管是按照反向购买基础编制的）应列入少数股东权益。